臺灣嘉義地方法院交通事件裁定　　　　100年度交聲字第205號
原處分機關　交通部公路總局嘉義區監理所嘉義市監理站
異　議　人　方薏雯
法定代理人　方志光
上列異議人即受處分人因違反道路交通管理處罰條例事件，對於
原處分機關即交通部公路總局嘉義區監理所嘉義市監理站中華民
國99年12月24日所為之處分（嘉監義裁字第裁76-LAA017101號裁
決書）聲明異議，本院裁定如下：
    主  文
異議駁回。
    理  由
一、異議意旨略以：異議人即受處分人方薏雯（下稱異議人）因
    於民國99年11月13日中午12時28分許，行經嘉義市○區○○
    路11號前，因當天下著毛毛雨，且要到短距離地點，才會手
    持雨傘騎車，經此教訓，會改過自新，希望能給伊一個機會
    悔改，爰聲明異議撤銷原處分云云。
二、原處分意旨略以：異議人於99年11月13日中午12時28分行經
    嘉義市○區○○路11號前，因一手持傘一手騎乘車牌號碼
    577-GZM 號重型機車，經警逕行舉發，嗣原處分機關依道路
    交通管理處罰條例第43條第1 項第1 款規定裁處罰鍰新臺幣
    （下同）12,000元，及依同條例第24條第1 項第3 款應參加
    道路交通安全講習，並依同條例第63條第1 項第3 款規定記
    違規點數3 點等語。
三、按汽車駕駛人，駕駛汽車在道路上蛇行，或以其他危險方式
    駕車者，處新臺幣6,000 元以上24,000元以下罰鍰，並當場
    禁止其駕駛；汽車駕駛人違反第43條第1 項規定者，應接受
    道路交通安全講習；汽車駕駛人，違反前述規定者，除依原
    條款處罰鍰外，並記違規點數3 點，道路交通管理處罰條例
    第43條第1 項第1 款、第5 項前段、第24條第1 項第3 款、
    第63條第1 項第3 款分別定有明文。
四、經查：異議人於99年11月13日中午12時28分許，行經嘉義市
    ○區○○路11號前，因一手持傘一手騎乘其母翁如鳳所有車
    牌號碼577-GZM 號重型機車，與他人發生車禍後，經警調閱
    該路口監視錄影畫面而填製嘉市警交字第LAA017101 號舉發
    違反道路交通管理事件通知單予以逕行舉發之事實，業據異
    議人所不爭執（見異議人提出之聲明交通異議狀、陳述單）
    ，並有上開舉發通知單、上開路口照片5 紙、異議人當日警
    詢筆錄1 份在卷可稽，上開事實，應堪認定。又異議人於天
    候下雨之情況下一手持傘一手控制重型機車騎乘於路上，如
    遇突發狀況，實足以影響其行車操控，甚而危及人車安全，
    更往往會造成其前後方車輛反應不及，極易發生交通事故，
    此觀之異議人因見對向車道之車輛突然迴轉，煞車打滑而摔
    車受傷等情明確，故其行為自屬危險駕駛行為無疑。從而
    本件事證明確，異議人之違規行為堪以認定。
五、綜上所述，異議人於上開時、地，在道路上一手持傘一手騎
    車之危險方式駕車之違規行為，原處分機關依前揭道路交通
    管理處罰條例第43條第1 項第1 款（、第5 項前段）、第24
    條、第63條第1 項第3 款之規定，裁處異議人罰鍰12,000元
    ，並記違規點數3 點及施以道路交通安全講習，尚無違誤。
    異議人之異議為無理由，應予駁回。
據上論結，應依道路交通管理處罰條例第87條第2 項、道路交通
事件處理辦法第18條，裁定如主文。
中    華    民    國   100    年    2     月    14    日
                  交通法庭  法  官  梁淑美
上列正本證明與原本無異。
如不服本裁定，應於裁定送達後5日內向本院提出抗告狀（應附
繕本）。
中    華    民    國   100    年    2     月    14    日
                            書記官  林金福